臺灣板橋地方法院交通事件裁定　　　　　　　　 九十一年度交聲字第一一五八號
　　原處分機關　交通部公路總局台北區監理所
　　異　議　人　甲○○　男　二.
右列異議人因違反道路交通管理處罰條例案件，對於交通部公路總局臺北區監理所於
民國九十一年七月十七日所為之處分（原處分案號：北監六字第裁四０－Ｃ0000
0000號、Ｃ00000000號、Ｃ00000000號），聲明異議，本院裁
定如左：
    主  文
異議駁回。
    理  由
一、異議意旨如附件所示。
二、按機器腳踏車駕駛人或附載座人未依規定戴安全帽者，處駕駛人新臺幣五百元罰
    鍰。又汽車駕駛人，行經有燈光號誌管制之交岔路口闖紅燈者，處新臺幣一千八
    百元以上五千四百元以下罰鍰；汽車駕駛人違反闖紅燈之規定者，除依原條款處
    罰鍰外，並予記違規點數三點，汽車駕駛人，駕駛汽車有違反本條例之行為，經
    交通勤務警察或依法令執行交通稽查任務人員制止時，不聽制止或拒絕停車接受
    稽查而逃逸者，除按各該條規定處罰外，處新臺幣三千元以上六千元以下罰鍰。
    汽車駕駛人違反第六十條第一項規定者，除依原條款處罰鍰外，並予記違規點數
    一點，道路交通管理處罰條例第三十一條第六項、第五十三條、第六十條第一項
    、第六十三條第一項第一款、第三款分別定有明文。
三、經查，本件受處分人即異議人甲○○於民國九十一年五月一日晚上十時三十分許
    ，駕駛ＢＶＶ－八三三號重機車，行經臺北縣新莊市○○路○段、中和街口，因
    騎機車未戴安全帽、闖紅燈、不服取締經攔查不停逃逸之違規事實，經警舉發，
    有臺北縣政府警察局北縣警交字第Ｃ00000000號、Ｃ00000000
    號、Ｃ00000000號舉發違反道路交通管理事件通知單影本三紙附卷可稽
    。異議人雖具狀辯稱：伊未曾經過該舉發路段，且違規單上並未經違規人簽收，
    亦無舉發照片舉證，應為舉發員警於光線昏暗中誤判違規者為伊車，請求撤銷原
    處分云云。惟據舉發員警乙○○於本院調查時，到庭證述指出舉發經過：「我是
    在新莊市○○路○段取締肅竊安民專案的，我看到異議人從復興路一段左轉中和
    街，當時異議人是違規左轉，紅燈左轉，也沒有戴安全帽，我依法取締。之後異
    議人逃逸。違規人的車牌是白底黑字，車子的顏色是黑色的，之後我用警用電腦
    才查到與我看到的車型、顏色相同。現場只看到違規人的車是重型機車，回去查
    電腦才知道是三陽的車種，一五○ＣＣ的重機車。違規人是年輕男性，大約二十
    歲出頭。我沒有看清楚頭髮的形式。」等語甚明（見本院九十一年九月五日訊問
    筆錄）況本件舉發警員乙○○與異議人素不相識，亦無仇怨，其執行公務，自無
    誣陷異議人之理可言，堪認舉發警員就本件違規舉發應無誤判之情。從而，異議
    人前開異議理由，顯屬無據，從而，原處分機關據以分別裁處罰鍰新臺幣三千元
    、一千八百元、五百元，並分別違規記點一點、三點，於法並無不合，應駁回其
    聲明異議。
四、據上論斷，應依道路交通案件處理辦法第十九條，裁定如主文。
中      華      民      國    九十一    年      九      月    二十七    日
                                    臺灣板橋地方法院交通法庭
                                      法  官   徐玉玲
右正本證明與原本無異
如不服本裁定應於送達後五日內向本院提出抗告狀
                                      書記官   陳映孜
中      華      民      國    九十一    年      九      月    二十七    日
